臺灣高等法院刑事判決　　　　　　　　　　　　　　九十一年度上訴字第三九號
　　上　訴　人
　　即　被　告　己○○
右上訴人即被告因偽造文書等案件，不服臺灣板橋地方法院九十年度易緝字第二○九
號，中華民國九十年十二月二十五日第一審判決（起訴案號：臺灣板橋地方法院檢察
署八十九年度偵字第一八三五七、二○八九八、二二一二二號）提起上訴，本院判決
如左：
    主  文
上訴駁回。
    事實及理由
一、本案經本院審理結果，認第一審以上訴人即被告己○○共同連續犯刑法第三百三
    十九條第一項之詐欺取財罪、第三百三十九條第三項、第一項之詐欺取財未遂罪
    、第二百十六條、第二百十條之行使偽造私文書罪、同法第二百十六條、第二百
    十一條之行使偽造公文書罪，第二百十六條、第二百十二條之行使偽造特種文書
    罪，同法第二百十七條第一項之偽造署押罪，而依牽連關係，從一重以共同連續
    犯刑法第二百十六條、第二百十條之行使偽造私文書罪處斷，判處有期徒刑一年
    八月，認事用法及量刑均無不當，應予維持，並引用第一審判決書記載之事實、
    證據及理由（原判決第六頁第八行、第九行分別所載之乙○○、甲○○應分別係
    張玉棋、盧林富美之誤載，應予更正）。
二、被告上訴意旨：原判決所認定之事實不對，證人丁○○所言均不是事實，且其供
    詞前後矛盾，丁○○並未拿照片給渠，渠與丁○○是透過朋友介紹在茶室認識，
    渠欠丁○○八、九千元之酒帳，故丁○○要報復渠云云。
三、然查：
（一）丁○○先於民國（下同）八十九年九月初，交付相片四張予被告，再由被告與
      真實姓名年籍不詳綽號「阿德」之人，共同先後偽造廖娟娟、甲○○、盧林富
      美之國民身分證（黏貼丁○○之照片），再由被告與「阿德」載同丁○○先後
      至臺北縣土城市○○路○段二六一號之「友聯當鋪」（負責人蔡明志）、台北
      縣樹林市○○路○段二二０號之「樹林當鋪」（負責人乙○○）、臺北縣蘆洲
      市○○路二二五號之「正隆當鋪」（負責人張玉棋），由丁○○持被告及「阿
      德」所交付有關失竊之Ｚ三─三○九八、ＤＹ─九六一三、二Ｈ─○七五六號
      自用小客車之偽造之行車執照、汽車新領牌照登記書、中華、三陽汽車工業股
      份有限公司電子計算機開立專用汽車出廠與貨物稅完稅照證、強制汽車保險等
      文件，連同前述偽造之廖娟娟、甲○○、盧林富美之國民身分證，由丁○○冒
      充為廖娟娟、甲○○、盧林富美等人，而典當前述各該失竊之車輛，被告與「
      阿德」得款後，每次分別支付丁○○新台幣四萬元之報酬等情，業據證人丁○○分別於警訊、檢察官偵查及原審審理、本院受命法官調查時供述明確無訛；
      核其就被告己○○部分先後之供述，均屬相符，並與證人即被害人蔡明志、乙○○、張玉棋、廖娟娟、甲○○、盧林富美之子丙○○等人指述之情節相符，
      有偽造行車執照一枚（Ｚ３─３０９８號自用小客車）、偽造汽車新領牌照登
      記書一份（Ｚ３─３０９８號自用小客車）、偽造中華汽車工業股份有限公司
      電子計算機開立專用汽車出廠與貨物稅完稅照證一紙（Ｚ３─３０９８號自用
      小客車）、偽造廖娟娟國民身分證之影本一份（相片欄黏貼丁○○相片）、「
      友聯當鋪」檯帳紀錄影本一紙、「友聯當鋪」當票影本一份、行車執照之影本
      一枚（ＤＹ─９６１３號自用小客車）、偽造汽車新領牌照登記書之影本一份
      （ＤＹ─９６１３號自用小客車）、偽造三陽工業股份有限公司電子計算機開
      立專用汽車出廠與貨物稅完稅照證之影本一紙（ＤＹ─９６１３號自用小客車
      ）、偽造甲○○國民身分證之影本一份（相片欄黏貼丁○○相片）、「樹林當
      鋪」檯帳存根影本一紙、車輛竊盜資料個別查詢報表二份、車籍作業系統查詢
      認可資料一份、車輛失竊電腦輸入單影本二份、車輛失竊證明單影本二份、贓
      物認領保管單一份、汽車車籍查詢表影本二份附卷可稽，且有扣案之偽造行車
      執照一枚（２Ｈ─０７５６號自用小客車）、偽造汽車新領牌照登記書一份（
      ２Ｈ─０７５６號自用小客車）、偽造三陽工業股份有限公司電子計算機開立
      專用汽車出廠與貨物稅完稅照證一紙（２Ｈ─０７５６號自用小客車）、偽造
      盧富美國民身分證一份（相片欄黏貼丁○○相片）、強制汽車責任保險保險證
      一枚（２Ｈ─０７５６號自用小客車）、偽造盧富美印章一枚可資佐證（此部
      分扣案之偽造證件及文書並有影本附卷可參），堪信證人丁○○前述所供之內
      容與事實相符，而堪採信。
（二）至被告雖辯稱係遭丁○○挾怨誣陷云云，然查丁○○與被告間並無金錢上之糾
  葛，被告去喝酒均係由他人付錢等情，業據證人丁○○於本院受命法官九十一
      年二月二十七日調查時到庭結證明確；另證人戊○○於本院受命法官九十一年
      三月二十七日調查時，亦僅供稱其僅知被告與丁○○二人曾因喝酒喊拳之事在
      吵架，其餘則不清楚等語。雖被告迭稱其與丁○○二人僅曾於某次共同飲酒之
      際，因被告積欠數千元酒店帳款之事，發生爭執，並經證人許景雄於原審審理
      時到庭結證如是稱，惟衡情，果如被告所陳，被告與丁○○發生糾紛之緣由，
      僅係區區數千元之酒店帳款，姑不論丁○○已否認如前述，實則丁○○亦大可
      循其他途徑向被告求償該筆欠款即足，於情、於理實難想像丁○○有何大費周
      章虛構前節，再憑以誣陷被告之動機與必要，益見被告此部分所辯，尚無法遽
      以採信。
四、綜上所述，被告前述上訴意旨所陳各節，於法要無可採，其執此上訴意旨，指摘
    原判決不當，求予撤銷改判，為無理由，應予駁回。
據上論結，應依刑事訴訟法第三百七十三條、第三百六十八條，判決如主文。
本案經檢察官鄭龍照到庭執行職務。
中      華      民      國    九十一    年      九      月    二十四    日
            臺灣高等法院刑事第十庭
                                    審判長法  官  溫  耀  源
                                          法  官  何  菁  莪
                                          法  官  林  銓  正
右正本證明與原本無異。
如不服本判決，應於判決收受送達後十日內向本院提出上訴書狀，其未敘述上訴
之理由者並得於提起上訴後十日內向本院補提理由書（均須按他造當事人之人數
附繕本）。
                                          書記官  陳  菊  珍
中      華      民      國    九十一    年      九      月    二十七    日
附錄本案論罪科刑法條全文：
刑法第二百十條、第二百十一條、第二百十二條、第二百十七條、第三百三十九條：
刑法第二百十條
偽造、變造私文書，足以生損害於公眾或他人者，處五年以下有期徒刑。
刑法第二百十一條
偽造、變造公文書，足以生損害於公眾或他人者，處一年以上七年以下有期徒刑。
刑法第二百十二條
偽造、變造護照、旅券、免許證、特許證及關於品行、能力、服務或其他相類之證書
、介紹書，足以生損害於公眾或他人者，處一年以下有期徒刑、拘役或三百元以下罰
金。
刑法第二百十七條
偽造印章、印文或署押，足以生損害於公眾或他人者，處三年以下有期徒刑。
盜用印章、印文或署押，足以生損害於公眾或他人者，亦同。
刑法第三百三十九條
意圖為自己或第三人不法之所有，以詐術使人將本人或第三人之物交付者，處五年以
下有期徒刑、拘役或科或併科一千元以下罰金。
以前項方法得財產上不法之利益或使第三人得之者亦同。
前二項之未遂犯罰之。
